臺灣基隆地方法院刑事判決　　　　　　94年度交簡上字第43號
公　訴　人　臺灣基隆地方法院檢察署檢察官
上　訴　人
即　被　告　丙○○
上列上訴人因公共危險案件，不服本院基隆簡易庭94年度基交簡
字第322 號，中華民國94年9 月13日第一審簡易判決（聲請簡易
判決處刑案號：臺灣基隆地方法院檢察署94年度偵字第3455號）
提起上訴，本院管轄之第二審合議庭判決如下：
    主  　　文
上訴駁回。
    事實及理由
一、本案經本院審理結果，認第一審簡易庭以上訴人即被告丙○
    ○服用酒類，不能安全駕駛動力交通工具而駕駛，其所為係
    觸犯刑法第185 條之3 之罪，依刑事訴訟法第449 條第1 項
    前段、第454 條第2 項，刑法第185 條之3 、第47條、第41
    條第1 項前段，罰金罰鍰提高標準條例第2 條，判處上訴人
    有期徒刑4 月，如易科罰金，以銀元300 元折算1 日，核其
    認事用法，尚無違誤，量刑亦稱妥適，應予維持，爰引用第
    一審簡易判決及檢察官聲請簡易判決處刑書（如附件）記載
    之事實、證據及理由。
二、上訴意旨略以：原審判處之徒刑過重，請求輕判等語。
三、本院則以：訊據上訴人於本院審理時就其服用酒類，不能安
    全駕駛動力交通工具而駕駛之犯行坦承不諱，並有偵查卷附
    酒精濃度測定紀錄、測試觀察紀錄表、汽車駕駛人酒後生理
    協調平衡檢測紀錄及原審卷附行政院國軍退除役官兵輔導委
    員會臺北榮民總醫院民國88年8 月5 日北總內字第 26868
    號各1 紙可憑，足認上訴人之自白與事實相符，應可採信。
    本案事證明確，上訴人之犯行堪可認定，應依法論科。
四、核上訴人所為係犯刑法第185 條之3 之罪。原審判決認上訴
    人罪證明確，審酌其於90年間，因酒醉騎乘機車肇事致人於
    死案件，經臺灣桃園地方法院判處罪刑確定，對於酒後駕車
    之高危險性應有相當體認，竟仍執意酒後駕車上路，罔顧公
    眾安全，法治觀念顯有偏差，並考量被告為警查獲後，呼氣
    酒精濃度值達每公升0.87毫克，併其犯後態度等一切情狀，
    量處如主文所示之刑，並諭知易科罰金之折算標準。經核其
    認事用法並無違誤，量刑亦屬恰當，自應予以維持。上訴意
    旨為無理由，應予駁回。
據上論斷，應依刑事訴訟法第455 條之1 第1 項、第3 項、第36
8 條、第373 條，判決如主文。
本案經檢察官乙○○到庭執行職務。
中　　華　　民　　國　　94　　年　　10　　月　　26　　日
                  刑事第一庭審判長法  官  王福康
                                  法  官  王慧惠
                                  法  官  劉桂金
以上為正本係照原本作成。
本件判決不得上訴。
中　　華　　民　　國　　94　　年　　10　　月　　26　　日
                                  書記官  丁文宏
附錄論罪法條：
刑法第185條之3：
服用毒品、麻醉藥品、酒類或其他相類之物，不能安全駕駛動力
交通工具而駕駛者，處1 年以下有期徒刑、拘役或30,000元以下
罰金。
刑法第185條之4：
駕駛動力交通工具肇事，致人死傷而逃逸者，處6 月以上5 年以
下有期徒刑。
附件：
臺灣基隆地方法院刑事簡易判決　　　 94年度基交簡字第322號
聲　請　人　臺灣基隆地方法院檢察署檢察官
被　　　告　丙○○　男　29歲（民國○○年○月○日生）
　　　　　　　　　　住花蓮縣富里鄉豐南村新富31之2號
                    居桃園縣大溪鎮南興里19之53號
　　　　　　　　　　身分證統一編號：Ｚ000000000號
上列被告因公共危險案件，經檢察官聲請以簡易判決處刑（94年
度偵字第3455號），本院判決如下：
    主  文
丙○○服用酒類，不能安全駕駛動力交通工具而駕駛，累犯，處
有期徒刑肆月，如易科罰金，以佰元折算壹日。
    事實及理由
一、本件犯罪事實、證據及應適用之法條，均引用檢察官聲請簡
    易判決處刑書之記載（如附件），並補充如下：有關被告丙
    ○○為警查獲後所進行之酒後生理協調平衡檢測結果均屬「
    合格」乙節，固有偵查卷附汽車駕駛人酒後生理協調平衡檢
    測紀錄表可參。惟當人飲酒後，若以呼氣酒精濃度測試器測
    得之濃度達到每公升0.5 毫克時，其反應較慢，感覺減低，
    將影響駕駛；達到每公升0.75毫克時，思考、個性及行為均
    會改變；達到每公升1.0 毫克時，步態不穩，噁心嘔吐，精
    神混惑不清晰；達到每公升1. 5毫克時，說話不清楚，感覺
    喪失，視力模糊；達到每公升2.0 毫克時，體溫與血糖均降
    低，肌肉控制差，甚且導致癲癇發作；達到每公升3.5 毫克
    時，則已至神智不清，反射減低及呼吸抑制等情，有本院卷
    附行政院國軍退除役官兵輔導委員會臺北榮民總醫院民國88
    年8 月5 日北總內字第26868 號函可憑，則被告為警查獲
    後，因其呼氣酒精濃度值達每公升0.87毫克，依上開說明，
    仍應認其已處於酒後不能安全駕駛動力交通工具之情狀。
二、刑之酌科及加減：
    被告前曾受如聲請簡易判決處刑書所載有期徒刑之執行，有
    臺灣高等法院被告前案紀錄表附卷可考，其於有期徒刑執行
    完畢後5 年以內，再犯本件最重本刑為有期徒刑以上之刑之
    罪，為累犯，應加重其刑。本院審酌被告前於90年間，因酒
    醉騎駛機車肇事致人於死案件，經臺灣桃園地方法院判處罪
    刑確定，其對於酒醉駕車之高度風險本應有相當體認，明知
    酒後駕車在道路上行駛，因注意與反應能力降低，對一般往
    來之公眾具有高度危險性，竟仍執意酒後駕車上路，罔顧公
    眾安全，法治觀念顯有偏差，實不宜輕縱，並考量被告為警
    查獲後，其呼氣酒精濃度值達每公升0.87毫克，併其犯後坦
    承罪行，認檢察官建請量處有期徒刑6 月，尚嫌過重等一切
    情狀，量處如主文所示之刑，併諭知易科罰金之折算標準。
三、依刑事訴訟法第449 條第1 項前段、第454 條第2 項，刑法
    第185 條之3 、第47條、第41條第1 項前段，罰金罰鍰提高
    標準條例第2 條，逕以簡易判決處刑如主文。
如不服本判決，得自收受送達之日起10日內，向本院提起上訴。
中　　華　　民　　國　　94　　年　　9 　　月　　13　　日
                  基隆簡易庭法  官 楊皓清
以上正本證明與原本無異。
如不服本判決，應於判決送達後10日內，向本院提出上訴書狀，
上訴於本院合議庭，並按他造當事人之人數附具繕本。
中　　華　　民　　國　　94　　年　　9 　　月　　13　　日
                            書記官 王月娥
附錄論罪法條
刑法第185條之3
服用毒品、麻醉藥品、酒類或其他相類之物，不能安全駕駛動力
交通工具而駕駛者，處1年以下有期徒刑、拘役或3萬元以下罰金
。
附件
臺灣基隆地方法院檢察署檢察官聲請簡易判決處刑書
　　　　　　　　　　　　　　　　　　　94年度偵字第3455號
　　被　　　告　丙○○　男　29歲（民國○○年○月○日生）
　　　　　　　　　　　  身分證統一編號：Ｚ000000000號
　　　　　　　　　　　　住花蓮縣富里鄉豐南村新富31之2號
　　　　　　　　　　　　居桃園縣大溪鎮南興里19之53號
上列被告因違背安全駕駛致交通危險案件，業經偵查終結，認宜
聲請簡易判決處刑，茲將犯罪事實及證據並所犯法條分敘如下：
　　　　 犯 罪 事 實
一、丙○○曾因過失致死及酒醉駕駛等案件，為臺灣桃園地方法
 　 院各判處有期徒刑1年2月、7月，應執行有期徒刑1年8月 ，
　  於民國91年7月8日入監執行，於 92年10月7日縮刑假釋出獄
 　 付保護管束，並於 92年2月10日保護管束期滿，其未執行之
　  刑，以已執行論。猶不知悔改，復於94年8月27日晚間9時許
 　 起，在桃園縣中壢市友人家中飲用啤酒 2罐，已不堪駕駛動
 　 力交通工具，旋於同日晚間11時許，駕駛 2560-KU自用小客
 　 車，於同年月28日凌晨2時49分，行經國道三號公路北向5公
 　 里七堵收費站處，為執勤警員發現其滿身酒味，經予以攔查
 　 並以酒精濃度測定器測得其呼氣之酒精濃度為每公升0.87毫
　  克。
二、案經內政部警政署國道公路警察局移送偵辦。
　　　　證 據 並 所 犯 法 條
一、訊據被告丙○○坦承於上揭時地酒後駕車之情不諱，並有酒
　  精濃度測定紀錄表、測試觀察紀錄表及內政部警政署國道公
 　 路警察局舉發違反道路交通管理事件通知單各一紙附卷可參
 　 。按汽車駕駛人飲酒後吐氣超過每公升0.25毫克以上者，不
　  得駕車，道路交通安全規則第114條第2款定有明有。又按呼
 　 氣中酒精濃度每公升0.55毫克或血液中酒精濃度在 0.11%以
 　 上，參考德國、美國之標準，肇事率為一般正常人之10倍，
 　 認為已達「不能安全駕駛」之標準，有法務部於 88年5月10
 　 日邀集交通部、行政院衛生署、內政部警政署、中央警察大
 　 學相關人員召開之「研商訂定刑法第一百八十五條之三﹃服
 　 用毒品、麻醉藥品、酒類或其他相類之物，不能全駕駛交通
 　 工具﹄之認定標準」會議結論可參。本案被告於上揭時地酒
 　 後駕車，為警測出之呼氣中酒精濃度達每公升0.87毫克，參
 　 考上開會議結論，顯已無法安全駕駛動力交通工具，竟仍駕
 　 駛，其犯嫌應堪認定。
二、核被告所為，係犯刑法第185條之3之罪嫌。並請依刑法第47
 　 條累犯之規定，量處被告有期徒刑6月。
三、依刑事訴訟法第451條第1項聲請以簡易判決處刑。
　　此　　致
臺灣基隆地方法院
中　　華　　民　　國　　94　　年　　9 　　月　　5 　　日
　　　　　　　　　　　　　 檢　察　官　甲　○　○
本件正本證明與原本無異
中　　華　　民　　國　　94　　年　　9 　　月　　7 　　日
　　　　　　　　　　　　　 書　記　官　林　品　涵
附錄所犯法條：
刑法第185條之3
服用毒品、麻醉藥品、酒類或其他相類之物，不能安全駕駛動力交通工具
而駕駛者，處 1 年以下有期徒刑、拘役或 3 萬元以下罰金。
